【裁判字號】    89,易,2061
【裁判日期】    890711
【裁判案由】    竊盜
【裁判全文】
臺灣板橋地方法院刑事判決                        八十九年度易字第二六一號
    公  訴  人  臺灣板橋地方法院檢察署檢察官
    被      告  甲○○
右列被告因竊盜案件，經檢察官提起公訴（八十九年度偵字第六五Ｏ一號），本院判
決如左：
    主  文
甲○○竊盜，累犯，處有期徒刑伍月，扣案機車鑰匙壹支沒收。
    事  實
一、甲○○前於民國（下同）八十六年五月二十二日因違反藥事法、麻醉藥品管理條
    例案件，分別經本院判處有期徒刑十月、八月，應執行有期徒刑一年四月確定，
    於八十八年四月一日執行完畢，猶不知悔改，竟意圖為自己不法之所有，於八十
    九年三月十九日上午八時許，在臺北縣中和市○○路三四Ｏ巷十二弄二十號前，
    持其所有之機車鑰匙一支，竊取林家楨向游雅琪購買、尚未辦理過戶，而由林家
    楨實際持用之車牌號碼ＱＳＵ─四二六號輕型機車，得手後供己騎用。嗣於八十
    九年三月廿五日凌晨一時四十五分許，甲○○騎乘前開機車行經臺北市○○○路
    ○段八三巷口前為警查獲，並當場扣得甲○○所有供竊取機車所用之機車鑰匙一
    支。
二、案經臺北市政府警察局大同分局報請台灣板橋地方法院檢察署檢察官偵查起訴。
    理  由
一、訊據被告甲○○固坦承有於上開時地以其所有之機車鑰匙一支發動前揭機車供己
    騎用之事實，惟矢口否認有何竊盜犯行，辯稱：伊係向林家楨借用前述機車，伊
    並非竊盜云云。經查，右揭事實業經被害人林家楨於警訊、偵查中指述明確，其
    於偵查中指稱：「ＱＳＵ─四二六車不是我的，是游雅琪賣給我的，一直均未辦
    過戶，但我有她的行照」、「之前有借過洪某（甲○○），但這次沒有跟我講，
    我就去報失竊，查獲時才知是洪某把我車騎走了」、「因之前我有借過他好幾次
    ，後來我上班就沒有再借他，半年前我都有借他，他要借都會跟我講，但這次沒
    有跟我講，我這次沒有把鑰匙給他，不知他如何發動的」等語（參見偵查卷第三
    十五頁背面），顯見被告甲○○辯稱有事先向林家楨借用機車云云，應非事實。
    況被告甲○○自承其係以本人所有之機車鑰匙發動上開機車，倘若被告確有向林
    家楨借用機車，則何以林家楨未將機車鑰匙交予被告甲○○，而由被告自行以自
    備鑰匙發動機車？由此更見被告前開所辯應係卸責之詞，不足採信。此外並有林
    家楨出具之贓物認領保管單一紙、車輛車牌失竊作業─查獲車輛認可資料一紙在
    卷（分別附於偵查卷第十頁、第十四頁），及被告甲○○所有供犯罪所用之機車
    鑰匙一支扣案可資佐證，本件事證明確，被告犯行堪以認定，應依法論科。
二、被告甲○○意圖為自己不法之所有，而竊取林家楨之機車，所為係犯刑法第三百
    二十條第一項竊盜罪。又查，被告曾因違反藥事法、麻醉藥品管理條例等案件，
    經本院判處應執行有期徒刑一年四月，於八十八年五月十一日執行完畢，有台灣
    高等法院檢察署刑案紀錄簡覆表一件在卷可憑，五年以內再犯本件有期徒刑以上
    之罪，為累犯，應依法加重其刑。爰審酌被告犯罪之動機、目的、手段、所生危
    害、犯罪後態度等一切情狀，量處如主文所示之刑，以資懲儆。扣案機車鑰匙一
    支係被告甲○○所有供犯罪所用之物，業據被告供明在卷，併依刑法第三十八條
    第一項第二款之規定宣告沒收。
據上論斷，應依刑事訴訟法二百九十九條第一項前段，刑法第第三百二十條第一項、
第四十七條、第三十八條第一項第二款，罰金罰鍰提高標準條例第一條前段，判決如
主文。
本案經檢察官黃明絹到庭執行職務
中      華      民      國      八十九      年      七    月    十一    日
                                  臺灣板橋地方法院刑事第三庭
                                          法  官  連育群
右正本證明與原本無異。
如不服本判決，應於判決送達後十日內，向本院提出上訴狀。
                                          書記官  蘇恩慶
中      華      民      國      八十九      年      七    月    十一    日
刑法第三十八條
左列之物沒收之。
一、違禁物。
二、供犯罪所用或供犯罪預備之物。
三、因犯罪所得之物。
前項第一款之物，不問屬於犯人與否，沒收之。
第一項第二款、第三款之物，以屬於犯人者為限，得沒收之。但有特別規定者，依其
規定。
刑法第三十八條
左列之物沒收之。
一、違禁物。
二、供犯罪所用或供犯罪預備之物。
三、因犯罪所得之物。
前項第一款之物，不問屬於犯人與否，沒收之。
第一項第二款、第三款之物，以屬於犯人者為限，得沒收之。但有特別規定者，依其
規定。


司法院資訊處製作；財團法人民間司法改革基金會備份。
